# 账龄

提问人：guoji2020 时间：2021-08-08 02:10:00
陈老师您好：
1 、应收账款的账龄是按照确认收入时计算，还是按照合同约定的结算日开始算呢。实务中有时并不会约定具体的结算日期。导致没有办法计算账龄。可是从计提减值准备的情况看，从合同约定的结算日期后计算账龄可以和信用风险更高度相关。
2 、合同资产似乎只能按照发生日来计算账龄。如果合同资产转为应收账款后，这时的账龄是否连续计算呢！

回答人：chenyiwei
1 、如你所述，从计提减值准备的情况看，从合同约定的结算日期后计算账龄（逾期账龄）可以和信用风险更高度相关。但如果相关合同对结算日约定不明确的，则可能只有从发生日（收入确认日）开始计算账龄。
2 、合同资产和应收账款是同一项资产的不同阶段，类似于在建工程与固定资产的关系。所以合同资产转为应收账款时，账龄应延续计算。